sk-SK: Izolácia vrecka: Izolovaný; Neizolovaný; Iné
hr-HR: Izolacija vrećice: Izolirano; Neizolirano; Ostalo
ro-RO: Izolația pungii: Izolată; Neizolată; Altele
fr: Isolation du sac: Isotherme; Non isotherme; Autre
ja: バッグの保冷・保温機能: 断熱; 非断熱; その他
nb: Poseisolasjon: Isolert; Ikke-isolert; Annet
es: Aislamiento de bolsas: Con aislamiento; Sin aislamiento; Otros
el: Θερμομόνωση τσάντας: Με μόνωση; Μη μονωμένη; Άλλο
bg-BG: Изолация на торбата: Изолирано; Неизолирано; Друго
it: Isolamento della borsa: Isolato; Non isolato; Altro
th: ฉนวนกันความร้อนของกระเป๋า: หุ้มฉนวน; ไม่ได้หุ้มฉนวน; อื่นๆ
da: Poseisolering: Isoleret; Ikke-isoleret; Andet
nl: Zakisolatie: Met isolatie; Zonder isolatie; Overig
sl-SI: Izolacija vrečke: Izolirano; Neizolirano; Druga
vi: Khả năng cách nhiệt của túi: Cách nhiệt; Không cách nhiệt; Khác
cs: Izolace tašky: S izolací; Bez izolace; Jiné
pt-BR: Isolamento da bolsa: Térmico; Não térmico; Outro
zh-CN: 袋子的隔热性能: 隔热; 非隔热; 其他
tr: Çanta yalıtımı: Yalıtımlı; Yalıtımsız; Diğer
hu: Zsák szigetelése: Hőszigetelt; Nem szigetelt; Egyéb
sv: Påsisolering: Isolerad; Oisolerad; Övrigt
pl: Izolacja torby: Izolowana; Nieizolowane; Pozostałe
ko: 가방 단열 여부: 단열 처리; 비절연; 기타
ru: Термоизоляция сумки: С термоизоляцией; Без термоизоляции; Другое
en: Bag insulation: Insulated; Non-insulated; Other
zh-TW: 袋子保溫材料: 隔熱型; 非隔熱型; 其他
pt-PT: Isolamento do saco: Isotérmico; Não isotérmico; Outro
de: Taschenisolierung: Wärmegedämmt; Nicht isoliert; Sonstiges
lt-LT: Krepšio izoliacija: Su pašiltinimu; Be pašiltinimo; Kita
fi: Laukun eristys: Eristetty; Eristämätön; Muu